【裁判字號】    92,交簡上,74
【裁判日期】    921216
【裁判案由】    過失傷害
【裁判全文】
臺灣士林地方法院刑事判決                        九十二年度交簡上字第七四號
    上  訴  人  臺灣士林地方法院檢察署檢察官
    上  訴  人
    即  被  告  乙○○
右列上訴人因過失傷害案件，不服本院中華民國九十二年七月三十一日士林簡易庭九
十二年度士交簡字第一○五二號第一審判決（聲請簡易判決處刑案號：九十二年度偵
字第四七二○號），提起上訴，本院管轄之第二審合議庭判決如左：
    主  文
上訴駁回。
乙○○緩刑貳年。
    事實及理由
一、本案經本院審理結果，認第一審以上訴人即被告乙○○犯刑法第二百八十四條第
    一項之過失傷害罪，判處拘役五十五日，並諭知易科罰金之折算標準，其認事用
    法及量刑均無不當，應予維持，並引用第一審判決書記載之事實、證據及理由（
    如附件）。
二、上訴人即臺灣士林地方法院檢察署檢察官以告訴人甲○○○具狀稱：被告因過失
    騎乘機車肇事，致告訴人受傷，事後復未與告訴人達成和解，認原判決量刑過輕
    云云，指摘原判決不當，並無理由，應予駁回。
三、上訴人即被告乙○○固不否認其確有過失致肇本件車禍，惟辯稱：告訴人走在路
    中間也有過失云云。然查被告於警訊時供稱：因為告訴人手推車並未緊靠路邊，
    伊一時疏忽，沒有看到告訴人手推車上所載物品，要超車時，不慎擦撞到告訴人
    之手推車，導致告訴人重心不穩往前跌倒而受傷（見偵查卷第十五頁至第十六頁
    ）等語，偵查中復供稱：當時伊有看左方照後鏡，未留意到右邊，俟發現告訴人
    時，僅距離約一公尺，為閃告訴人但弧度不夠大，始撞上告訴人手推車上之東西
    ，在伊前方之車輛都有安全經過（見偵查卷第三十八頁）等語，足見只要被告能
    保持安全間距並隨時注意車前狀況，即能避免此一事故之發生，縱使告訴人確未
    緊靠路邊行進，容有過失，亦無礙於其過失責任之認定。況告訴人到庭結證稱：
    當時伊推車確有靠馬路邊行走，且有注意來車情況（見本院九十二年十二月二日
    審理筆錄）等語，佐以被告自承在其前方之車輛均有安全通過等情以觀，本件車
    禍應純係被告之過失所致，被告以此指摘原判決量刑過重而不當，核非可採，其
    上訴為無理由，應予駁回。又被告前未曾受有期徒刑以上刑之宣告，有本院被告
    全國前案紀錄表一份在卷可按，因一時疏誤，致罹刑典，犯罪後已與被害人達成
    和解，以新台幣十二萬五千元賠償其損失，有調解筆錄一份附卷足憑，經此刑之
    宣告後，應知警惕而無再犯之虞，本院因認暫不執行其刑為當，予以宣告緩刑二
    年，用啟自新。
據上論斷，應依刑事訴訟法第四百五十五條之一第一項、第三項、第三百六十八條、
刑法第七十四條第一款，判決如主文。
本案經檢察官簡靜玉到庭執行職務
中      華      民      國    九十二    年     十二     月     十六     日
                                  臺灣士林地方法院刑事第二庭
                                      審判長法  官  趙  文  卿
                                            法  官  彭  洪  媛
                                            法  官  李  昆  霖
右正本證明與原本無異。
本件不得上訴。
                                            書記官  李  佩  真
中      華      民      國    九十二    年     十二     月     十八     日


司法院資訊處製作；財團法人民間司法改革基金會備份。
